【裁判字號】    92,聲再,488
【裁判日期】    921127
【裁判案由】    聲請再審
【裁判全文】
臺灣高等法院刑事裁定                            九十二年度聲再字第四八八號
    再審聲請人
    即受判決人  甲○○
右聲請人因妨害自由案件，對於本院中華民國八十七年八月二十五日所為之確定判決
（八十七年度上易字第三九三五號），聲請再審，本院裁定如左：
    主  文
再審之聲請駁回。
    理  由
一、聲請意旨略以：依刑事訴訟法第四百二十條有罪之判決確定後，第二款原判決所
    憑之證言，已證明虛偽者，為受判決人之利益，得聲請再審。查蘇美燦所設之證
    人蘇碧玉，在蘇美燦控告聲請人甲○○恐嚇案中（證一：上易字第四九二七號判
    決）謂：「甲○○恐嚇他，錢還不還：：今天不還錢，要給我小心」等語。但於
    八十八年度訴字第二七四號控告被告誣告恐嚇案判決書第四頁中，蘇碧玉則供稱
    ：「當時被告並未指明找誰，門一打開，就大吼大叫」等語，先後供證完全不同
    ，證明偽證，亦即虛偽者。又八十八年度上易字第四九二七號判決（同證一）第
    五頁第五行起內湖路派出所警員蘇國榮證稱：他們是因債務糾紛到派出所報備，
    但伊在現場未見發生糾紛，亦未見到被告恐嚇告訴人等語。足見被告無不法行為
    ，蘇美燦誣告十分明顯。蘇警員係新證據，適合刑事訴訟法第四百二十條第六款
    因發現確實之新證據，至該新證據發現在被告判決之後，係檢察官盧文祥將該案
    分開，以及有無搜證移送所貽誤，係其責任，不應推在被告身上，被告無不法，
    何罪之有，爰依刑事訴訟法第四百二十條第一項第二款、第六款為理由，請准予
    再審云云。
二、按刑事訴訟法第四百二十條第一項第二款所列原判決所憑證言已證明為虛偽，必
    其證明以經判決確定或其刑事訴訟不能開始或續行非因證據不足者為限，始得聲
    請再審，該法條第二項定有明文。又刑事訴訟法第四百十三條第一項第二款所謂
    原判決所憑之證言已證明其為虛偽者，除已經確定判決證明為虛偽者外，必須有
    相當證據足以證明其為虛偽，始屬相符，若僅以共同被告諭知無罪，而顯然不足
    以推翻原確定判決所憑之證據者，即非該款所規定之情形。另刑事訴訟法第四百
    十三條第一項第六款所謂確實之新證據，固非以絕對不須經過調查程序為條件，
    然必須可認為確實足以動搖原確定判決，而為受判決人有利之判決者為限，若僅
    係他人於事後追述當時所見情形之空洞言詞，而顯然不足以推翻原確定判決所憑
    之證據者，即非該款所謂確實之新證據（最高法院四十六年台抗字第八號、三十
    三年抗字第七○號判例參照）。末按法院認為無再審理由者，應以裁定駁回之；
    經前項裁定後，不得更以同一原因聲請再審，刑事訴訟法第四百三十四條第一項
    、第二項亦定有明文可據。
三、經查，本件聲請人指訴原判決採認之證人蘇美燦之妻蘇碧玉之供詞係屬虛偽，惟
    未據聲請人主張其情形已受確定判決所認定，及提出相關判決以為證明，此部份
    之聲請即難認合法。又聲請人主張證人蘇國榮得證明案發當時聲請人確未對告訴
    人為恐嚇犯行，惟聲請訊問證人並非以人為證據，而係以證人所為之證言為證據
    ，證人將為如何之供述，苟未經調查訊問，徒據該證人（即證據本體）尚無從據
    以為有利於聲請人之認定，揆諸前揭說明，證人蘇國榮即非得據以聲請再審之確
    實新證據。況證人蘇國榮係於聲請人與告訴人發生本案糾紛後始至現場，此觀本
    院八十八年上易字第四九二七號判決之記載自明，則證人蘇國榮既未目睹整個事
    件之經過，其證言顯不足動搖對聲請人不利之原確定判決而據以另為對聲請人更
    有利之判決。另再審聲請人前已數次就本案原確定判決向本院聲請再審，有關聲
    請人所述前揭再審理由，業經本院九十二年度聲再字第三五三號、九十二年聲再
    字第二九九號、九十二年聲再字第二二四號、九十二年聲再字第二○一號、九十
    年度聲再字第一八三號、八十九年聲再字第二四七號、八十九年度聲再字第二一
    九號裁定為實體上審查，認無再審理由駁回在案，亦有各該裁定及本院前案記錄
    表可查。聲請人復以同一理由聲請再審，揆諸前揭說明，再審聲請人以同一理由
    聲請再審，其再審之聲請於法即有未合，應予駁回。
據上論斷，應依刑事訴訟法第四百三十三條，裁定如主文。
中      華      民      國    九十二    年     十一     月    二十七    日
                              臺灣高等法院刑事第四庭
                                  審判長法  官  陳  榮  和
                                        法  官  徐  昌  錦
                                        法  官  李  英  豪
右正本證明與原本無異。
如不服本裁定，應於收受送達後五日內向本院提出抗告狀。
                                        書記官  鄭  信  昱
中      華      民      國    九十二    年     十一     月    二十八    日


司法院資訊處製作；財團法人民間司法改革基金會備份。
